# 关于投资公司投资活动现金流量认定

提问人：sunshidao 时间：2017-06-20 16:44:09
各位老师前辈，如果一个公司主营业务就是股权投资、金融产品的投资，那么他的投资活动在现金流量表中应该反映投资活动还是经营活动现金流量？

回答人：chenyiwei
一般理解是：财务性投资（短期性，以赚取买卖差价收益和股息收益为目的）所产生的现金流可以作为经营活动；但战略性的、准备长期持有的投资所产生的现金流仍计入投资活动。